臺灣臺南地方法院刑事判決　　　　　　　100年度交訴字第9號
公　訴　人　臺灣臺南地方法院檢察署檢察官
被　　　告　許登迅
上列被告因業務過失致死案件，經檢察官提起公訴（100年度偵
字第15號），被告於準備程序進行中就被訴事實為有罪之陳述，
經本院合議庭裁定由受命法官獨任進行簡式審判程序後，判決如
下：
    主    文
許登迅從事業務之人，因業務上之過失致人於死，處有期徒刑捌
月。緩刑貳年。
    事    實
一、許登迅係榮聯交通砂石股份有限公司司機，駕駛營業大貨車
    載運砂石，乃從事駕駛業務之人。於民國99年10月4日，駕
    駛車牌JC-108號營大貨車，沿臺南市○○區○○路由南往北
    行駛，欲返回位於臺南市○○區○○路三段之停車場，於同
    日17時30分許，行至該路與臺南市○○區○○路三段交岔路
    口時，本應注意轉彎車應讓直行車先行，且依當時情形並無
    不能注意之情事，竟疏未注意及此，貿然右轉，適王姿雅騎
    乘車牌號碼069-HCZ號普通重型機車，沿臺南市○○區○○
    路由南往北方向行駛至上開路段，兩車發生碰撞，致王姿雅
    受有頭頸背胸腹骨盆四肢撞挫傷及輾壓傷合併複雜性骨折頭
    部外傷併顱內出血、多發性損傷造致立即死亡。許登迅於肇
    事後犯罪未經發覺前，向趕至現場處理車禍事宜尚不知肇事
    者為何人之臺南市警察局第三分局車禍處理小組警員主動表
    示其為肇事車輛之駕駛者，並進而接受裁判。
二、案經王姿雅之父王文廷告訴及臺灣臺南地方法院檢察署檢察
    官據報相驗後偵查起訴。
    理    由
一、本件係經被告許登迅於準備程序中就被訴之犯罪事實為有罪
    之表示，而經本院裁定以簡式審判程序加以審理，依刑事訴
    訟法第273條之2、第159條第2項之規定，不適用傳聞法則有
    關限制證據能力之相關規定，合先敘明。
二、訊據被告許登迅對於上揭事實坦承不諱，並有道路交通事故
    現場圖、道路交通事故調查報告表(一)、(二)各1份、道路交通
    事故現場蒐證照片及監視器翻拍照片72張附卷可稽（見臺灣
    臺南地方法院檢察署99年度相字第1288號相驗卷第7-45頁）
    。又被害人王姿雅係因本件車禍受有頭頸背胸腹骨盆四肢撞
    挫傷及輾壓傷合併複雜性骨折頭部外傷併顱內出血、多發性
    損傷造致立即死亡等情，亦經臺灣臺南地方法院檢察署檢察
    官督同法醫師相驗屬實，有勘驗筆錄、相驗屍體證明書、檢
    驗報告書各1份附卷可憑（見前揭相驗卷第65頁、第70頁、
    第72-77頁）。則被告於上揭時、地與被害人王姿雅發生車
    禍，以及被害人王姿雅因此受有頭頸背胸腹骨盆四肢撞挫傷
    及輾壓傷合併複雜性骨折頭部外傷併顱內出血、多發性損傷
    而死亡之事實，堪以認定。
三、按汽車行駛至交岔路口，轉彎車應讓直行車先行，道路交通
    安全規則第102條第1項第7款定有明文。被告為職業汽車駕
    駛人，自應注意及此。本件事故發生當時天候晴、柏油路面
    、乾燥無缺陷、無障礙物、視距良好，有上揭道路交通事故
    調查報告表(一)在卷可參，是被告應無不能注意之情事。然被
    告卻疏未注意上揭交通安全規則，未讓直行車先行即貿然右
    轉，致擦撞同向王姿雅所騎乘之機車，而生本件車禍，被告
    於本件車禍之發生，顯有過失。況本件肇事責任經送請臺灣
    省臺南區車輛行車事故鑑定委員會鑑定結果，其鑑定意見亦
    認被告駕駛大貨車，轉彎車未讓直行車先行，為肇事原因；
    王姿雅無肇事因素，有該鑑定委員會99年11月4日南鑑字第0
    995903787號函附臺南區991036號鑑定意見書在卷可查（見
    前揭相驗卷第65-66頁）。又被害人王姿雅係因本件車禍死
    亡，已如前述，則被害人之死亡與被告之過失行為間，即有
    相當因果關係。綜此，本件被告業務過失致人於死之犯行，
    事證明確，應予依法論科。
四、核被告許登迅所為，係犯刑法第276條第2項之業務過失致死
    罪。被告肇事後，在未有偵查犯罪職務之機關或公務員發覺
    其為犯罪人前，即向處理本件道路交通事故，尚不知肇事者
    為何人之臺南市警察局第三分局車禍處理小組警員供承其肇
    事犯罪，自首並接受裁判等情，有臺南市○○○道路交通事
    故肇事人自首情形紀錄表1紙在卷可稽（見前揭相驗卷第47
    頁），爰依刑法第62條前段之規定減輕其刑。爰審酌被告前
    未曾受有刑之宣告，有臺灣高等法院被告前案紀錄表在卷可
    按，並審酌被告之品性、生活狀況、智識程度（高職畢業）
    ，被告於本件事故之過失情節與程度，且業已與被害人王姿
    雅之家屬達成和解，賠償其等之損害完畢，有本院100年度
    司南調字第22號調解筆錄、被告提出之賠款紀錄及匯款單在
    卷可查（見本院卷第18頁、第28-29頁），暨被告犯罪後坦
    承犯行態度尚佳等一切情狀，量處如主文所示之刑。末查，
    被告前未曾受有刑之宣告，有臺灣臺南地方法院檢察署刑案
    資料查註紀錄表及臺灣高等法院被告前案紀錄表各一份在卷
    可憑，其因一時失慮致犯本罪，且已與被害人家屬達成和解
    並賠償損害完畢，信被告經此科刑之教訓，已足資警惕，應
    無再犯之虞，本院因認被告所受宣告之刑，以暫不執行為適
    當，併予宣告緩刑2年，以啟自新。
據上論斷，應依刑事訴訟法第299條第1項前段、第273條之1第1
項，刑法第276條第2項、第62條前段、第74條第1項第1款，刑法
施行法第1條之1，判決如主文。
本案經檢察官吳坤城到庭執行職務。
中    華    民    國   100    年    3     月    30    日
                    刑事第十五庭  法  官  林福來
以上正本證明與原本無異。
如不服本判決應於收受本判決後10日內向本院提出上訴書狀，並
應敘述具體理由。其未敘述上訴理由者，應於上訴期間屆滿後20
日內向本院補提理由書狀（均須按他造當事人之人數附繕本）「
切勿逕送上級法院」。
                                  書記官  李淑惠
中    華    民    國   100    年    3     月    30    日
附錄本案論罪科刑法條全文：
中華民國刑法第276條：
因過失致人於死者，處二年以下有期徒刑、拘役或二千元以下罰
金。
從事業務之人，因業務上之過失犯前項之罪者，處五年以下有期
徒刑或拘役，得併科三千元以下罰金。